臺灣高雄地方法院刑事判決　　　　　　　99年度易字第2516號
公　訴　人　臺灣高雄地方法院檢察署檢察官
被　　　告　李玉海
上列被告因竊盜案件，經檢察官提起公訴（99年度偵字第12443
號），本院判決如下：
    主  文
李玉海犯竊盜罪，累犯，處有期徒刑肆月，如易科罰金，以新臺
幣壹仟元折算壹日。
    事  實
一、李玉海前因竊盜案件，經本院以95年度簡字第1890號判處有
    期徒刑6 月確定，於民國95年11月28日執行完畢，猶不知悔
    改，竟基於意圖為自己不法所有之竊盜犯意，於98年12月31
    日上午7 時許，騎乘車牌號碼OVM-527 號重型機車，行經高
    雄市旗山區○○○路59號洪志誠住處時，徒手竊取洪志誠所
    有、置放該住處旁廢棄屋空地之集水槽鋁製排水閥（下稱鋁
    製排水閥）1 支得手，隨將該排水閥折成11截置放在其所騎
    乘之上開重型機車腳踏墊上離去。嗣於同日中午12時30分許
    ，騎乘上開重型機車行經屏東縣里港鄉里○路與永豐路口時
    因形跡可疑而為警盤查，因而查獲上情。
二、案經屏東縣政府警察局里港分局報請臺灣屏東地方法院檢察
    署呈請臺灣高等法院高雄分院檢察署移轉臺灣高雄地方法院
    檢察署檢察官偵查起訴。
    理  由
壹、證據能力部分：
一、按被告以外之人（包括證人、鑑定人、告訴人、被害人及共
    同被告等）於審判外之陳述雖不符刑事訴訟法第159 條之1
    至之4 等4 條之規定，而經當事人於審判程序同意作為證據
    ，法院審酌該言詞陳述或書面陳述作成時之情況，認為適當
    者，得為證據。刑事訴訟法第159 條之5 第1 項定有明文。
    查證人洪志誠於警詢、檢察事務官詢問時之證述及本判決後
    述所引用文書形式之供述證據，其性質雖屬傳聞證據，且當
    事人均已知上述證據乃傳聞證據，於本院審理時均同意作為
    證據（參本院一卷第38、39頁），本院審酌上開證人於陳述
    當時之原因、過程、內容、功能等外在環境加以觀察，足認
    上開證人警詢陳述係出於真意之信用性獲得確切保障，而有
    可信之特別情況，另文書形式之供述證據部分，無證據證明
    此等證據有何遭變造或偽造情事，認為以之作為本件論証之
    證據，均與待證事實具有關聯性，作為本案之證據亦屬適當
    ，揆諸前開規定，上開證據均具有證據能力。
二、卷附照片，係傳達照相當時現場情況，而透過照片傳達與現
    場實況一致之內容，並不存在人對現實情形之知覺、記憶所
    經常發生的表現錯誤，是認照片之性質係非供述證據，並無
    傳聞法則之適用，且亦別無證據證明上開照片有經偽造、變
    造或不法之情形，自有證據能力。
貳、實體部分：
一、訊據被告李玉海固坦承於上開時、地，拿取置放洪志誠前揭
    住處旁空地之鋁製排水閥1 支而為警查獲之事實，惟矢口否
    認有何竊盜犯行，辯稱：其與洪志誠是從小到大的朋友，在
    案發前1 個月，其有告知洪志誠將前往拿取洪志誠置於住處
    旁之鋁製排水閥用以變賣，案發當天其因不願吵醒洪志誠遂
    逕自取走，是其並無竊盜之意思云云。經查：
  (一)置於高雄市旗山區○○○路59號洪志誠住處旁空地之集水槽
    鋁製排水閥1 支，係被害人洪志誠所有之事實，業據證人即
    被害人洪志誠於警詢、偵查中證述明確（參警卷第4 頁、偵
    二卷第18頁）；而被告於上開時間，取走置於上開地點之鋁
    製排水閥，而於屏東縣里港鄉里○路與永豐路口為警查獲等
    情，業據證人即查獲員警柯慶彬於本院審理時證述明確（參
    本院二卷第51、52頁），並有屏東縣政府警察局搜索扣押筆
    錄、扣押物品目錄表、贓物認領保管單、太平派出所調查報
    告、及照片4 張附卷可稽，且為被告所不否認，是此部分之
    事實，堪以認定。
  (二)又被告未經證人洪志誠同意，擅自竊取洪志誠所有上開鋁製
    排水閥之事實，業據證人洪志誠迭於警詢、偵查、本院審理
    時證稱：被告從未曾向其提及要拿走鋁製排水閥之事，且案
    發當天其不在家，被告拿走時亦無告知此事等語綦詳（參警
    卷第4 頁，偵二卷第18～19頁，本院二卷第19頁），審酌證
    人洪志誠上開證述前後均屬一致，且證人洪志誠又係被告多
    年朋友，素無仇怨，衡情亦無刻意誣陷被告之可能；再參諸
    被告為警查獲時，係先帶領員警前往其住處謊稱上開鋁製排
    水閥係其所有，待上開謊言遭被告胞弟戳破後，方帶領員警
    前往洪志誠住處查悉上情一節，業據證人柯慶彬於本院審理
    時證述明確（參本院二卷第52頁），倘被告竊取上開鋁製排
    水閥時，事先有徵得證人洪志誠同意，衡情自應於為警查獲
    時，帶同員警前往找尋洪志誠說明此事以示自己清白，又豈
    有先欺騙員警該物係其所有，待謊言遭戳破後，方說出事實
    真相之理？益徵被告確未曾得證人洪志誠之同意，而逕自竊
    取上開鋁製排水閥之情甚明，從而，被告主觀上有竊盜之不
    法所有意圖，亦堪認定。
  (三)被告固辯稱：其在案發前1 個月有告知洪志誠將拿取上開鋁
    製排水閥前往變賣，而案發當天其因不願吵醒洪志誠，方才
    逕自取走云云。惟查，被告於警詢時先供稱：其竊取鋁製排
    水閥前沒有經過洪志誠同意等語（參警卷第7 頁）；嗣於檢
    察官內勤偵查中又改稱：案發前約3 、4 天，洪志誠有主動
    向其提及可以拿鋁製排水閥前往變賣等語（參偵一卷第6 頁
    ）；復於檢察事務官詢問時又陳稱：因衛生所要求其將環境
    整理好，故其向洪志誠表示可以將鋁製排水閥拿去變賣，而
    洪志誠當時也有同意等語（參偵二卷第14頁反面），顯見被
    告竊取上開鋁製排水閥前，就有無經過洪志誠同意、及係洪
    志誠主動要求拿走鋁製排水閥或係被動經被告所告知等情，
    被告前後供述均不一致，是被告所辯是否為真，已難信實；
    況被告果真係於事發前即取得證人洪志誠同意，理應於拿取
    之際，再次向洪志誠表示將取走上開鋁製排水閥，以免洪志
    誠誤認該物係遭他人隨意取走；且於為警查獲時，更應直接
    表明該排水閥係其自洪志誠處所取得，並非竊盜之贓物，實
    毋須多此一舉先行欺騙員警上開排水閥係其所有之物，足徵
    其畏罪情虛等節，已甚顯然；從而，被告上開所辯，不僅與
    事實不合，又與常理有違，殊難採信。
  (四)綜上所述，本件事證明確，被告所辯均不足採，其上開竊盜
    犯行，實堪認定。
二、核被告所為，係犯刑法第320 條第1 項之普通竊盜罪。其前
    因竊盜案件，經本院以95年度簡字第1890號判處有期徒刑6
    月確定，於95年11月28日縮刑期滿執行完畢等情，有臺灣高
    等法院被告前案紀錄表1 份在卷可參，其於有期徒刑執行完
    畢後5 年內，故意再犯本件有期徒刑以上之罪，為累犯，應
    依刑法第47條第1 項之規定加重其刑。爰審酌被告不思以正
    當途逕謀取財富，竟竊取他人所有之物，危害社會治安及他
    人財產法益，所為實屬不該，復於前案竊盜罪執行完畢後再
    犯本件犯行，且於犯後猶未坦承犯行，自難認有何悔改之心
    ，及其動機、手段、所竊得物品價值不高、被害人亦表示不
    願對被告提告等一切情狀，量處如主文所示之刑，並考量被
    告學歷係國小畢業、家庭經濟狀況貧寒等情，諭知以新臺幣
    1,000 元折算1 日為易科罰金之折算標準，以示懲儆。
據上論斷，應依刑事訴訟法第299 條第1 項前段，刑法第320 條
第1 項、第47條第1 項、第41條第1 項前段，刑法施行法第1 條
之1 ，判決如主文。
本案經檢察官陳登燦到庭執行職務。
中    華    民    國   100    年    4     月    7     日
                  刑事第十五庭  法  官    王俊彥
如不服本判決應於收受判決後10日內向本院提出上訴書狀，並應
敘述具體理由。其未敘述上訴理由者，應於上訴期間屆滿後20日
內向本院補提理由書(均須按他造當事人之人數附繕本)「切勿逕
送上級法院」。
以上正本證明與原本無異。
中    華    民    國   100    年    4     月    7     日
                                書記官    黃園芳
附錄本判決論罪之法條：
中華民國刑法第320 條
（普通竊盜罪、竊佔罪）
意圖為自己或第三人不法之所有，而竊取他人之動產者，為竊盜
罪，處5 年以下有期徒刑、拘役或5 百元以下罰金。
意圖為自己或第三人不法之利益，而竊佔他人之不動產者，依前
項之規定處斷。
前二項之未遂犯罰之。